臺灣臺北地方法院民事簡易判決
111年度北簡字第6427號
原      告  林樺畇  

法定代理人  林博榮  
兼
訴訟代理人  劉艾嘉  
被      告  張易生  
訴訟代理人  林柏伸  

上列當事人間損害賠償事件，本院於民國111年9月19日言詞辯論
終結，判決如下：
    主      文
被告應給付原告新臺幣25,744元。
原告其餘之訴駁回。
訴訟費用新臺幣1,550元，其中新臺幣300元由被告負擔，餘由原
告負擔。
本判決原告勝訴部分得假執行，但被告如以新臺幣25,744元為原
告預供擔保，得免為假執行。
原告其餘假執行之聲請駁回。 
    事實及理由
一、原告主張：被告於民國109年6月16日上午7時50分許，駕駛
    車號000-0000號自用小客車（下稱肇事車輛），沿八德路4
    段709巷由北向南行駛，行至該巷與八德路4段交叉路口，適
    原告騎乘車號000-000號普通重型機車（下稱系爭機車）沿
    八德路4段由東向西行駛於第3車道，行至上開交叉路口，被
    告因少線道車不讓多線道車先行之過失，未注意原告騎乘系
    爭機車直行而來即貿然右轉，以左側車身與其機車前車頭碰
    撞，其損害肇因於被告之過失行為，為此依侵權行為法律關
    係請求被告賠償醫療費用新臺幣（下同）5,350元，交通費
    用5,500元，不能工作損失19,921元，精神慰撫金110,333元
    合計141,104元等語。並聲明：㈠被告應給付原告141,104元
    。㈡願供擔保，請准宣告假執行。
二、被告對車禍發生伊有過失並無意見，惟以:原告亦與有過失
    ，及原告請求之交通費用、不能工作之損失未舉證，精神慰
    撫金請求過高等語置辯。並聲明：原告之訴駁回。
三、本院之判斷：
　㈠本件車禍事故肇責之判斷：
　　按因故意或過失，不法侵害他人之權利者，負損害賠償責任
    ；汽車、機車或其他非依軌道行使之動力車輛，在使用中加
    損害於他人者，駕駛人應賠償因此所生之損害，民法第184
    條第1項前段、第191條之2定有明文。次按汽車行駛至交岔
    路口，其行進、轉彎，應依下列規定：二、...未設標誌、
    標線或號誌劃分幹、支線道者，少線道車應暫停讓多線道車
    先行，道路交通安全規則第102條第1項第2款亦有明文。原
    告主張前揭事實，業據提出當事人登記聯單及急診診斷書等
    件為證（見本院卷第17至19頁），並經本院依職權調閱臺北
    市政府警察局交通警察大隊函覆資料所附交通事故初步分析
    研判表、事故現場圖、交通事故補充資料表、談話紀錄表、
    調查報告表、當事人登記聯單、肇事人自首情形紀錄表、車
    禍現場圖等件（見本院卷第33至51頁），核屬相符，而被告
    對前揭事故之發生有過失亦不爭執，應堪信實。
　㈡原告得請求之賠償金額：
　1.就醫及傷口護理用品費用:
　　原告主張其因車禍事故支出醫療費用共5,350元，業據提出
    診斷證明書、醫療費用明細收據、統一發票等件（見本院卷
    第19至25頁、第133至165頁）為證，並為被告不爭執（見本
    院卷第217頁），是原告請求被告給付醫療費用5,350元，自
    屬有據。
　2.交通費用:
　　原告主張其受傷後因就醫、就學有搭乘計程車之需要，請求
    交通費用5,500元，僅提出共550元之乘車證明（見本院卷第
    27頁），是此部分之請求，自屬有據。至逾550元部分雖無
    單據，惟依其急診暨回診斷證明書上載，原告除四肢挫擦傷
    外，尚有暈眩症狀，嗣經診斷為腦震盪（見本院卷第19、21
    頁），衡情於受傷後數日間之行動力恐因此受限，而無法安
    全自行駕車前往就診，亦不宜強令其自行搭乘大眾交通工具
    ，而忍受步行往返間之不適，是依其腦震盪暈眩症狀之傷勢
    ，認有搭乘計程車就醫之需求與必要。審酌原告所提之就醫
    單據明細，除109年8月3日為申請證明書用印費並無看診事
    實應予剔除外，其餘109年6月16日至同年月29日共計4次就
    醫，核屬因本件事故所生之必需醫療行為；另原告請求5日
    往返住家與學校間之計程車資，衡之原告為高職學生，往返
    住家及學校應屬日常生活必需，且請求5日尚未逾合理之 範
    圍；又依原告所提住家、醫院及學校之地址，比對網路上計
    程車資試算系統，單趟往返住家及醫院費用240元、單趟往
    返住家及學校費用310元之請求，尚屬合理，是原告得請求
    之交通費用計5,020元，應予准許，至逾此部分之請求，則
    屬無據，應予駁回。
　3.不能工作之損失:
　　原告主張其因本件事故受傷，受有1.5個月不能工作之損失
    共19,921元，並提出在職證明書、打卡紀錄表（見本院卷第
    175、197至199頁）為證。觀之原告於本件事故發生前5個月
    每月平均薪資為12,814元（計算式：(13,825元+14,299元+1
    1,218元+13,746元+10,981元)/5＝12,814元，元以下四捨五
    入），惟據原告所提出之打卡紀錄表，原告於事故發生後之
    109年6月仍有打卡紀錄，且原告亦自陳109年6月因學校要求
    留校無法上班，可見原告所謂不能工作之損失，非均因本件
    事故所造成，衡之原告因本件事故所受傷勢，認其不能工作
    之損失應以0.5個月即6,407元（計算式：12,814/2＝6,407）
    為限，逾此部分，難謂有據。
　4.精神慰撫金
　　按不法侵害他人致受傷者，被害人受有非財產上損害，請求
    加害人賠償相當金額之慰撫金時，法院對於慰撫金之量定，
    應斟酌實際加害情形、所造成之各項影響、被害人身心痛苦
    之程度、兩造之身分、地位、經濟情形及其他各種狀況，以
    核定相當之數額。本件被告於上開時地過失不法侵害原告身
    體健康，使其精神受有痛苦，其自得請求被告賠償其所受非
    財產上之損害即精神慰撫金。審酌原告車禍當時為高中生；
    被告科技大學畢業、從事業務工作、名下無不動產等情，另
    斟酌原告所受傷勢、精神上痛苦之程度等一切情狀，認原告
    請求精神慰撫金以20,000元為適當。逾此範圍之請求，礙難
    准許。
　5.綜上，本件原告請求被告賠償36,777元（計算式為：5,350+
    5,020＋6,407＋20,000＝36,777），為有理由。逾此範圍之請
    求，並無可取。
　㈢原告就損害之發生或擴大與有過失部分：
　　末按損害之發生或擴大，被害人與有過失者，法院得減輕賠
    償金額，或免除之，民法第217條第1項定有明文。經查，本
    件事故依臺北市交通事件裁決所110年7月9日北市裁鑑字第1
    103085605號函附臺北市車輛行車事故鑑定會鑑定意見書鑑
    定意見載明：「一、張易生駕駛BEK-1711號自小客車（即肇
    事車輛）：少線道車不讓多線道車先行（肇事主因）。二、
    林樺畇騎乘570-KQH號普通重型機車（即系爭機車）：無照
    駕駛且駕駛失控（肇事次因）」，可見被告上開過失為本件
    事故之主要原因，又審酌系爭事故之發生經過、過失情節、
    程度及肇事原因力之強弱等一切情狀，認系爭事故應由被告
    、原告各負擔70%、30%之過失責任，此為兩造所不爭執（見
    本院卷第110頁），爰依上開過失比例分配被告之賠償責任
    ，計原告得請求被告賠償之金額為25,744元（＝36,777元×0.
    7，元以下四捨五入），至原告逾此範圍之請求，則屬無據
    ，不應准許。
四、綜上，原告依侵權行為法律關係，請求被告給付25,744元，
    為有理由，應予准許；逾此範圍之請求，為無理由，應予駁
    回。
五、本件事證已臻明確，兩造其餘攻擊防禦方法及所提證據，於
    判決結果不生影響，爰不逐一論述。
六、本件係適用簡易訴訟程序所為被告敗訴部分，應依職權宣告
    假執行；併依職權，諭知被告得供擔保而免為假執行。至原
    告敗訴部分，其假執行之聲請失所附麗，併予駁回。
七、訴訟費用負擔之依據：民事訴訟法第79條。依職權確定訴訟
    費用額為1,550元（第一審裁判費），其中300元由被告負擔
    ，餘由原告負擔。　　　
中　　華　　民　　國　　111 　年　　10　　月　　 7　　日
                  臺北簡易庭  法  官　林振芳
以上正本係照原本作成。
如不服本判決，應於判決送達後20日內向本庭（臺北市○○○路0段
000巷0號）提出上訴狀。如委任律師提起上訴者，應一併繳納上
訴審裁判費。
中　　華　　民　　國　　111 　年　　10　　月　　 7　　日
                              書記官  賴敏慧